【裁判字號】    95,訴,125
【裁判日期】    950517
【裁判案由】    毒品危害防制條例
【裁判全文】
臺灣彰化地方法院刑事判決               95年度訴字第125號
公  訴  人  臺灣彰化地方法院檢察署檢察官
被      告  甲○○
上列被告因毒品危害防制條例案件，經檢察官提起公訴（九十四
年度毒偵字第五八二０、六一一九號），並經臺灣雲林地方法院
檢察署檢察官移送併案（九十五年度毒偵字第九一、二六０、三
六三號），被告於準備程序中就被訴及併案事實均為有罪之陳述
，經告知簡式審判程序之旨，並聽取公訴人、被告之意見後，由
本院合議庭裁定由受命法官獨任進行簡式審判程序，判決如下：
    主  文
甲○○連續施用第一級毒品，累犯，處有期徒刑拾月，扣案之如
附表壹所示之物均沒收銷燬之，另扣案如附表貳所示之物均沒收
之；又連續施用第二級毒品，累犯，處有期徒刑柒月。應執行有
期徒刑壹年月，扣案之如附表壹所示之物均沒收銷燬之，另扣
案如附表貳所示之物均沒收之。
    犯罪事實
一、甲○○前曾有贓物前科，又於民國八十六年七月八日、八十
    六年八月二十六日，因違反麻醉藥品管理條例案件，經臺灣
    嘉義地方法院以八十六年度訴字第一三二號及八十五年度訴
    字第七九三號，各判處有期徒刑五年六月、七月確定，並經
    裁定合併定其應執行之刑為有期徒刑五年十月，後於八十六
    年九月十九日入監服刑，並於八十九年三月二十二日因縮短
    刑期假釋付保護管束出監，嗣因違反毒品危害防制條例案件
    ，經撤銷假釋，又於九十一年三月八日入監續服殘刑二年四
    月八日，並於九十三年五月十二日因縮短刑期執行完畢，並
    於翌日即九十三年五月十三日出監。復因施用第一、二級毒
    品海洛因及甲基安非他命案件，經臺灣雲林地方法院以九十
    年度毒聲字第一０六二號裁定令入戒治處所施以強制戒治一
    年，嗣因戒治成效評定為合格，復經裁定停止戒治所餘戒治
    期間交付保護管束，並於九十一年九月十九日交付保護管束
    期滿，並經臺灣雲林地方法院檢察署檢察官於九十一年十月
    四日以九十一年度戒毒偵字第九四號為不起訴處分確定。詎
    仍不知警惕，復基於施用第一級毒品海洛因之概括犯意，自
    九十四年八月中旬某日起至九十五年二月七日中午某時止，
    以平均約一星期施用一次之量，或在雲林縣、彰化縣境內某
    不詳之道路旁；或在彰化縣員林鎮員林公園內等處，以將少
    許海洛因粉末羼入香菸內再點火施用之方式，連續施用第一
    級毒品海洛因多次。又另基於施用第二級毒品甲基安非他命
    之概括犯意，自九十四年八月中旬某日起至九十五年二月七
    日中午某時止，以平均約二至三天施用一次之量，或在雲林
    縣、彰化縣境內某不詳之道路旁；或在彰化縣員林鎮員林公
    園內等處，以將少許之第二級毒品甲基安非他命置於玻璃球
    內，再利用火烤而吸其煙霧之方式，連續施用第二級毒品甲
    基安非他命多次。嗣先後於九十四年九月二十四日上午八
    時四十分許，在嘉義縣溪口鄉○○村○○○○○道路上，遭
    警發現其友人葉宗明係毒品案件之通緝犯而攔查，後經甲○
    ○同意採集尿液送驗，其結果確呈現嗎啡及甲基安非他命陽
    性反應；九十四年十一月十日凌晨零時三十五分，在彰化
    縣田尾鄉○○路○段田尾郵局前，因楊雅惠（業經移送由檢
    察官依法處理）駕駛車牌號碼ＯＦ－三八六八號自小客車未
    帶證件遭警盤查時，當場自楊雅惠之皮包內起獲屬楊雅惠所
    有之第二級毒品甲基安非他命一包（警秤毛重零點四公克，
    未扣於本案），另在車內儀表板上方之鐵盒內扣得屬甲○○
    所有之第一級毒品海洛因六包（驗餘合計淨重十七點九七公
    克、空包裝重三點一０公克），其經警所採集之尿液經送檢
    驗，其結果確呈現嗎啡及甲基安非他命陽性反應；九十四
    年十二月十五日晚間十時許，因警在雲林縣西螺鎮下湳里九
    十三之一號查獲汽車竊盜案件時，甲○○亦在現場，後經其
    同意採尿送驗，結果確呈甲基安非他命陽性反應；九十五
    年二月七日晚間十時四十分許，在雲林縣斗六市○○里○○
    路一六０號前，為警攔查時，而當場起獲甲○○所丟置之第
    一級毒品海洛因三包及夾鏈袋十九個、塑膠鏟子一支等物，
    另又於甲○○所乘座之車牌號碼ＨＵ－四六０八號自小客車
    內，扣得第一級毒品海洛因三包【含上開所扣之三包第一級
    毒品海洛因合計為六包（驗餘合計淨重九點九九公克、空包
    裝重三點一三公克）】及夾鏈袋二十七個等物，其經警所採
    集之尿液經送檢驗，其結果確呈現嗎啡及甲基安非他命陽性
    反應。
二、案經彰化縣警察局北斗分局報請臺灣彰化地方法院檢察署檢
    察官偵查與經臺灣彰化地方法院檢察署檢察官自動檢舉偵查
    起訴及由嘉義縣警察局民雄分局報請臺灣嘉義地方法院檢察
    署呈請臺灣高等法院檢察署核令移轉臺灣雲林地方法院檢察
    署檢察官移送併案審理；及由彰化縣警察局北斗分局報請臺
    灣雲林地方法院檢察署檢察官移送併案審理；與由雲林縣警
    察局移送臺灣雲林地方法院檢察署檢察官移送併案審理。
    理  由
一、上揭連續施用第一級毒品海洛因多次及連續施用第二級毒品
    甲基安非他命多次之犯罪事實，業據被告甲○○於本院審理
    時均坦承不諱，而被告於九十四年九月二十四日上午八時四
    十分許、九十四年十一月十日凌晨零時三十五分、九十四年
    十二月十五日晚間十時許、九十五年二月七日晚間十時四十
    分許，經警所採集之尿液經送檢驗，其結果確分別呈現嗎啡
    、甲基安非他命陽性反應；嗎啡、甲基安非他命陽性反應；
    甲基安非他命陽性反應及嗎啡、甲基安非他命陽性反應，分
    別有臺灣檢驗科技股份有限公司九十四年十月十二日濫用藥
    物尿液檢驗報告一紙、詮昕科技股份有限公司九十四年十二
    月二十二日、九十五年一月二十四日、九十五年三月一日濫
    用藥物尿液檢驗報告共三紙附卷可稽，又先後所扣案之不明
    藥物白色粉末，經送請法務部調查局鑑定之結果，亦確含有
    毒品海洛因成分（驗餘合計淨重十七點九七公克，空包裝重
    三點一０公克）、（驗餘合計淨重九點九九公克，空包裝重
    三點一三公克），亦有法務部調查局九十五年一月二十六日
    調科壹字第一四００一二四四五號、九十五年四月二十六日
    調科壹字第一六０００三０二五號鑑定通知書二紙在卷可憑
    ，此外，復有夾鏈袋四十六個及塑膠鏟子一支等物扣案足資
    佐證，則被告就其連續施用第一級毒品海洛因多次及連續施
    用第二級毒品甲基安非他命多次之自白核與事實相符，足堪
    採信。另被告係經送監執行徒刑完畢後出監，故被告此次於
    出監後再為施用第一、二級毒品之犯行，應確係另行起意無
    訛。又被告前曾因施用第一、二級毒品海洛因及甲基安非他
    命案件，經臺灣雲林地方法院以九十年度毒聲字第一０六二
    號裁定令入戒治處所施以強制戒治一年，嗣因戒治成效評定
    為合格，復經裁定停止戒治所餘戒治期間交付保護管束，並
    於九十一年九月十九日交付保護管束期滿，並經臺灣雲林地
    方法院檢察署檢察官於九十一年十月四日以九十一年度戒毒
    偵字第九四號為不起訴處分確定，故被告於強制戒治執行完
    畢釋放後五年內再為施用第一、二級毒品之犯行，本件事證
    明確，被告施用第一級毒品海洛因及第二級毒品甲基安非他
    命之犯行均洵堪認定。
二、按海洛因、甲基安非他命係毒品危害防制條例所定之第一級
    毒品、第二級毒品，不得非法施用。是被告甲○○所為，核
    分別係犯毒品危害防制條例第十條第一項之施用第一級毒品
    罪、同條第二項之施用第二級毒品罪。查被告為供施用第一
    級毒品海洛因、第二級毒品甲基安非他命，而持有各該級毒
    品之低度行為，應各為施用之高度行為所吸收，均不另論罪
    。次查被告先後多次施用第一級毒品海洛因及第二級毒品甲
    基安非他命之犯行，各時間緊接，觸犯構成要件相同之罪，
    顯各係基於概括犯意反覆為之，為連續犯，應依刑法第五十
    六條之規定，各以一罪論，並均依法加重其刑。另公訴人雖
    未敘及被告自九十四年十一月八日下午某時後起至九十五年
    二月七日中午某時止之其他連續施用第一級毒品海洛因多次
    及連續第二級毒品甲基安非他命多次之犯行（即指臺灣雲林
    地方法院檢察署檢察官移送併案之九十五年度毒偵字第九一
    、二六０、三六三號部分），惟此二部分連續施用第一級毒
    品海洛因多次及連續施用第二級毒品甲基安非他命多次之犯
    行與檢察官起訴被告連續施用第一級毒品海洛因多次及連續
    施用第二級毒品甲基安非他命多次部分，不僅各時間緊接，
    且手段亦相同，各有連續犯裁判上一罪關係，均應為起訴效
    力所及，本院自均得併予審理，附此敘明。又被告所犯上開
    二罪，係犯意各別、行為互殊，應予分論併罰。末查被告前
    曾於八十六年七月八日、八十六年八月二十六日，因違反麻
    醉藥品管理條例案件，經臺灣嘉義地方法院以八十六年度訴
    字第一三二號及八十五年度訴字第七九三號案件各判處有期
    徒刑五年六月、七月確定，並經裁定合併定其應執行之刑為
    有期徒刑五年十月，後於八十六年九月十九日入監服刑，並
    於八十九年三月二十二日因縮短刑期假釋付保護管束出監，
    嗣因違反毒品危害防制條例案件，經撤銷假釋，又於九十一
    年三月八日入監續服殘刑二年四月八日，並於九十三年五月
    十二日因縮短刑期執行完畢，並於翌日即九十三年五月十三
    日出監，有臺灣高等法院被告前案紀錄表、在監在押全國紀
    錄表及臺灣彰化地方法院檢察署刑案資料查註紀錄表各一份
    在卷可稽，其於受有期徒刑執行完畢後，五年以內再犯本件
    有期徒刑以上之二罪，為累犯，均應依刑法第四十七條之規
    定遞加重其刑。爰審酌被告曾因施用毒品經裁定令入戒治處
    所施以強制戒治，而仍未知警惕又再犯本案之罪，足見其雖
    經強制戒治等治療程序，仍未徹底袪除施用毒品之惡習，猶
    再次施用，致深陷毒癮而難以自拔，顯未能善體國家設置觀
    察、勒戒機構，協助毒品施用者戒除毒癮之良法美意，惟念
    及施用毒品本質上係戕害自身健康之行為，尚未嚴重破壞社
    會秩序或侵害他人權益，及其施用第一級毒品海洛因、第二
    級毒品甲基安非他命之期間長短、次數，犯罪之動機、目的
    、所生危害及犯罪後坦承犯行態度尚屬良好等一切情狀，分
    別量處如主文所示之刑，並定其應執行之刑，以示懲儆。
三、扣案如附表壹編號一、二所示之第一級毒品海洛因（驗餘合
    計淨重十七點九七公克）、（驗餘合計淨重九點九九公克）
    均係屬第一級毒品，被告又坦承確係供其施用所用，應依毒
    品危害防制條例第十八條第一項前段之規定宣告沒收銷燬之
    。又扣案之供前開第一級毒品海洛因包裝用之外包裝袋共十
    二只（指附表貳編號一、二），依前揭法務部調查局鑑定報
    告二紙之記載分別為（空包裝重三點一０公克）、（空包裝
    重三點一三公克），足認前開供第一級毒品海洛因包裝用之
    外包裝袋共十二只，均係可與包裝內之毒品分離，而外包裝
    袋主要作用在於包裹毒品，防其裸露、潮濕，便於被告攜帶
    施用毒品，且屬被告所有，業據被告供承在卷，爰依刑法第
    三十八條第一項第二款之規定宣告沒收（最高法院九十三年
    度臺上字第二七四三號判決意旨參見）；另扣案如附表貳編
    號三、四所示之夾鏈袋四十六個及塑膠鏟子一支等物，均係
    被告所有供其施用第一級毒品海洛因所用之物，亦據被告供
    承在卷（詳見本院九十五年五月三日審判筆錄），爰亦均依
    刑法第三十八條第一項第二款之規定宣告沒收之。至另扣案
    之行動電話二支，雖亦均係屬被告所有，然因查無其他積極
    證據足以證明係供被告涉犯施用第一級毒品海洛因及施用第
    二級毒品甲基安非他命所用之物，又非屬違禁物，核與刑法
    第三十八條所規定之沒收要件不符，爰均不予宣告沒收之，
    併此敘明。
據上論斷，應依刑事訴訟法第二百七十三條之一第一項、第二百
九十九條第一項前段，毒品危害防制條例第十條第一項、第二項
、第二十三條第二項、第十八條第一項前段，刑法第十一條、第
五十六條、第四十七條、第五十一條第五款、第三十八條第一項
第二款，判決如主文。
本案經檢察官洪英丰到庭執行職務。
中    華    民    國  九十五  年    五    月    十七  日
                  刑事第二庭    法  官  許旭聖
以上正本證明與原本無異。
如不服本判決，應於判決送達後十日內，向本院提出上訴狀（須
附繕本），上訴於臺灣高等法院臺中分院。
中    華    民    國  九十五  年    五    月    十七  日
                                書記官  黃幼華
附錄本案論罪科刑法條：
毒品危害防制條例第十條：
施用第一級毒品者，處六月以上五年以下有期徒刑。
施用第二級毒品者，處三年以下有期徒刑。
附    表    壹：
編號
一、扣案之第一級毒品海洛因（驗餘合計淨重十七點九七公克）
    。
二、扣案之第一級毒品海洛因（驗餘合計淨重九點九九公克）。
附    表    貳：（以下均係屬被告甲○○所有）
編號
一、扣案之供前開（指附表壹編號一、）第一級毒品海洛因包裝
    用之外包裝袋六只（空包裝重三點一０公克）。
二、扣案之供前開（指附表壹編號二、）第一級毒品海洛因包裝
    用之外包裝袋六只（空包裝重三點一三公克）。
三、扣案之夾鏈袋四十六個。
四、扣案之塑膠鏟子一支。


司法院資訊處製作；財團法人民間司法改革基金會備份。
